【裁判字號】    98,易,382
【裁判日期】    980422
【裁判案由】    傷害等
【裁判全文】
臺灣板橋地方法院刑事判決               98年度易字第382號
公  訴  人  臺灣板橋地方法院檢察署檢察官
被      告  丙○○
                    （現另案於臺灣臺北監獄執行）
上列被告因傷害等案件，經檢察官提起公訴（97年度偵字第2688
5 號、第31569 號），本院判決如下：
    主  文
丙○○共同行使變造駕駛執照，足以生損害於公眾及他人，處拘
役伍拾日，如易科罰金，以新臺幣壹仟元折算壹日；扣案之變造
甲○○汽車駕駛執照上所換貼之丙○○照片壹張沒收。又傷害人
之身體，處拘役肆拾日，如易科罰金，以新臺幣壹仟元折算壹日
。應執行拘役捌拾日，如易科罰金，以新臺幣壹仟元折算壹日。
扣案之變造甲○○汽車駕駛執照上所換貼之丙○○照片壹張沒收
。
    事  實
一、丙○○與真實姓名年籍不詳之成年男子基於變造特種文書之
    犯意聯絡，於民國97年8 月底某日，在臺北縣三重市○○街
    101 號前，由丙○○提供自己照片3 張，再由該真實姓名年
    籍不詳之人在不詳之時間、地點，將該「丙○○」之照片1
    張換貼於上開「甲○○」汽車駕駛執照（於95年間某日在臺
    北市○○街附近遺失）上而變造之，並於97年9 月13日左右
    交付予丙○○收受，足以生損害於「甲○○」及監理機關對
    駕駛人身分查核管理之正確性。另丙○○因對乙○○及其女
    友向其借款並應允以機車乙輛作為抵押後，並未還款復將機
    車騎走等事心生不滿，竟基於傷害人身體之犯意，於97年9
    月9 日9 時29分許，在臺北縣新莊市○○路188 巷5 號3 樓
    「鴻金寶網咖」內，持鋁製掃把毆打乙○○數下，致乙○○
    受有腹壁、背部及雙臂多處瘀傷之傷害。嗣丙○○於97年9
    月14日9 時4 分許，因上開傷害案件經警方通知前往臺北縣
    新莊分局光華派出所應訊時，其因另案遭通緝，為隱匿其真
    實年籍資料，竟基於行使變造特種文書之犯意，持前開變造
    之「甲○○」汽車駕駛執照，並向員警誆稱其為「甲○○」
    本人而為行使之，嗣於製作筆錄之際，上揭派出所巡佐柯樹
    忠接獲不詳之人來電告知到案製作筆錄之人姓名係丙○○，
    並非甲○○等語，柯樹忠遂調出丙○○之刑案資料，發現其
    係通緝犯後，再調出其之口卡，因而得知到案製作前述傷害
    案件筆錄之人係丙○○無誤，始悉上情，並扣得上開變造駕
    照1 張。
二、案經乙○○訴由臺北縣政府警察局新莊分局報告臺灣板橋地
    方法院檢察署檢察官偵查起訴。
    理  由
一、上揭事實，業據被告於警詢、偵訊及本院審理中坦認不諱，
    就其行使變造汽車駕駛執照部分，並有證人甲○○於警詢、
    偵查之證述，及臺北縣政府警察局新莊分局97年9 月14日10
    時49分之調查筆錄（尚未經被告簽署任何姓名）、被告之口
    卡片、扣案之變造汽車駕駛執照各1 份在卷可稽（見臺灣板
    橋地方法院檢察署97年度偵字第26885 號卷宗第7-9 、14至
    15、28-30 、59-60 頁）；另就傷害犯行部分，則有告訴人
    乙○○於警詢之指訴、在場目擊者即證人洪振展在警詢、偵
    查之陳述，暨新泰綜合醫院診斷證明書1 紙、現場監視器翻
    拍照片6 張在卷可佐（參同前署97年度偵字第31569 號卷第
    4-7 、15-16 、17、22、36-38 、46頁），堪認被告之自白
    為實在。從而本件事證明確，被告各該犯行均堪以認定，應
    依法論科。
二、核被告丙○○所為，係犯刑法第216 條、第212 條行使變造
    特種文書罪，及同法第277 條第1 項之傷害罪。其變造特種
    文書之低度行為，已為其進而行使之高度行為所吸收，不另
    論罪。又被告及不詳真實姓名之人，就偽造駕照之犯行部分
    ，具有犯意聯絡，行為分擔，應論以共同正犯。另被告所犯
    上開兩罪間，犯意各別，罪名互異，應分論併罰。再被告持
    「甲○○」之變造駕駛執照於臺北縣新莊分局光華派出所接
    受傷害案件之應訊時，係於員警王瑞宏製作警詢筆錄之際，
    該派出所巡佐柯樹忠突接獲不詳之人來電告知該名製作筆錄
    之人係丙○○，並非甲○○等語，柯樹忠隨即調出丙○○之
    刑案資料暨口卡片，因而知悉被告有冒名應訊暨行使變造特
    種文書等情事後，遂向正接受警詢之被告詢問「是否為丙○○」時，被告始向員警坦承係丙○○無訛等情，業據證人王
    瑞宏、柯樹忠到院證述甚詳（參見本院卷第50至54頁），是
    本件顯係員警在被告坦承其非該變造駕駛執照上所載之甲○○前，警員柯樹忠即已明確掌握被告行使變造特種文書之事
    實，被告顯未合於刑法第62條之於有偵查犯罪職權之公務員
    發覺前，即坦承犯罪而接受裁判之規定，被告主張其符合自
    首之規定云云，顯有誤會。復按受有期徒刑之執行完畢，或
    受無期徒刑或有期徒刑一部之執行而赦免後，五年以內再犯
    有期徒刑以上之罪者，始為累犯，此觀刑法第47條之規定自
    明。被告犯應併合處罰之數罪，經法院分別判處有期徒刑確
    定，並依檢察官之聲請，以裁定定其數罪之應執行刑確定，
    該數罪是否執行完畢，係以所定之刑是否全部執行完畢為斷
    ，其在未裁定前已先執行之有期徒刑之罪，因嗣後合併他罪
    定應執行刑之結果，檢察官所換發之執行指揮書，係執行應
    執行刑，其前已執行之有期徒刑部分，僅應予扣除，不能認
    為已執行完畢（最高法院94年度台非字第249 號裁判可資參
    照）。基此，被告前因偽造文書案件，經本院以93年度易字
    第1090號判處有期徒刑4 月確定（下簡稱前一罪刑）後，固
    於94年8 月18日易科罰金而為執行，但其嗣又因偽造文書案
    件，再經本院94年度訴字第2200號判決有期徒刑6 月確定，
    並與前一罪刑部分，經本院95年度聲字第1471號裁定應執行
    有期徒刑9 月確定，迄今尚未執行完畢，此有台灣高等法院
    被告前案紀錄表在卷足憑，是依前揭說明，在未裁定前，已
    先執行之前一罪刑部分，已因嗣後合併他罪定應執行刑之結
    果，不能認為已執行完畢，從而被告於本案自不構成累犯，
    起訴意旨記載被告之犯行已屬累犯，應依法加重其刑云云，
    容有誤會。爰審酌被告素行非佳，有臺灣高等法院被告前案
    紀錄表可稽，其變造暨行使駕駛執照之所為，對於被害車主
    之權益、警方之查緝及車籍之管理，均構成嚴重之影響，另
    就傷害部分，迄今亦尚未與告訴人達成和解，兼衡以其之犯
    罪動機、手段、目的，暨犯後業已坦承犯行，態度尚稱良好
    ，且就傷害犯行一再表示有與被害人和解之誠意，然經本院
    多次通知，被害人均不到場，且行蹤不明，致被告無從與之
    商談和解等一切情狀，分別量處如主文所示之刑，並諭知易
    科罰金之折算標準，並定其應執行之刑，暨諭知易科罰金之
    折算標準，以資懲儆。
三、末查，扣案變造之甲○○汽車駕駛執照上被告之相片1 張（
    至駕照為甲○○所有而遺失非得沒收之範圍），為被告所有
    供犯罪所用之物，應依刑法第38條第1 項第2 款之規定沒收
    之。
據上論斷，應依刑事訴訟法第299 條第1 項前段，刑法第28條、
第216 條、第212 條、第277 條第1 項、第41條第1 項前段、第
51條第6 款、第38條第1 項第2 款，刑法施行法第1 條之1 ，判
決如主文。
本案經檢察官江祐丞到庭執行職務。
中    華    民    國    98    年    4     月    22    日
                  刑事第十七庭  法  官  邱景芬
以上正本證明與原本無異。
如不服本判決應於收受判決後10日內向本院提出上訴書狀，並
應敘述具體理由。其未敘述上訴理由者，應於上訴期間屆滿後
20日內向本院補提理由書（均須按他造當事人之人數附繕本）
「切勿逕送上級法院」。
                                書記官  黃文儀
中    華    民    國    98    年    4     月    23    日
附錄本案論罪科刑法條
中華民國刑法第216條
行使第 210 條至第 215 條之文書者，依偽造、變造文書或登載
不實事項或使登載不實事項之規定處斷。
中華民國刑法第210條
偽造、變造私文書，足以生損害於公眾或他人者，處 5 年以下有
期徒刑。
中華民國刑法第277條
傷害人之身體或健康者，處 3 年以下有期徒刑、拘役或 1 千元
以下罰金。
犯前項之罪因而致人於死者，處無期徒刑或 7 年以上有期徒刑；
致重傷者，處 3 年以上 10 年以下有期徒刑。


司法院資訊處製作；財團法人民間司法改革基金會備份。
